【裁判字號】    97,訴,843
【裁判日期】    970624
【裁判案由】    違反毒品危害防制條例
【裁判全文】
臺灣臺南地方法院刑事判決               97年度訴字第843號
公  訴  人  臺灣臺南地方法院檢察署檢察官
被      告  乙○○
                    （另案
上列被告因違反毒品危害防制條例案件，經檢察官提起公訴（96
年度毒偵字第2273號），被告就被訴事實為有罪之陳述，本院合
議庭裁定由受命法官獨任進行簡式審判程序，判決如下：
    主  文
乙○○施用第一級毒品，累犯，處有期徒刑拾月，扣案之第一級
毒品海洛因伍包（驗餘淨重合計點伍零柒公克）及含海洛因成
份之煙草壹包（驗餘淨重零點肆公克）均沒收銷燬之；扣案之
分裝勺支、夾鏈袋包，均沒收。又施用第二級毒品，累犯，
處有期徒刑捌月，扣案之玻璃球貳支、橡皮管壹條，均沒收。應
執行有期徒刑壹年貳月，扣案之第一級毒品海洛因伍包（驗餘淨
重合計點伍零柒公克）及含海洛因成份之煙草壹包（驗餘淨重
零點肆公克）均沒收銷燬之；扣案之分裝勺支、夾鏈袋包
、玻璃球貳支、橡皮管壹條，均沒收
    事實及理由
一、犯罪事實：
    乙○○於民國八十年間因煙毒案件，經法院判處有期徒刑三
    年確定，送監執行後，於八十二年假釋，假釋期間另犯煙毒
    案件，經法院判處有期徒刑三年六月，上開假釋因而被撤銷
    ，應執行殘刑三年三月三日，二案接續執行於八十五年七月
    十七日縮短刑期假釋出監；復於八十七年間再犯煙毒案件，
    經法院判處有期徒刑四年，與前開假釋被撤銷後應執行之殘
    刑三年一日接續執行後，於九十四年六月二十六日縮刑期滿
    執行完畢。又於九十五年間因施用毒品案件，經本院裁定送
    觀察勒戒後，有繼續施用毒品之傾向，經本院以九十五年度
    毒聲字第五五六號裁定令入戒治處所施以強制戒治，嗣於九
    十六年六月八日因無繼續執行強制戒治之必要，執行完畢而
    釋放。詎乙○○仍不知悔改，明知海洛因及安非他命分別係
    毒品危害防制條例所規定之第一、二級毒品，不得非法持有
    、施用，竟於前開強制戒治執行完畢釋放後五年內，另基於
    施用第一級毒品海洛因及第二級毒品安非他命之犯意，於九
    十七年三月五日下午三時許及同日晚上八時四十分許（採尿
    時）往前回溯九十六小時內之某時許，在其位於臺南縣關廟
    鄉○○村○○路六三○號住處內，分別以捲煙及將安非他命
    置於吸食器內點火燒烤成煙吸食之方式，施用第一級毒品海
    洛因及第二級毒品安非他命各一次。嗣於九十七年三月五日
    下午六時三十分許，為警持本院核發之搜索票在乙○○位於
    上址住處執行搜索查獲，並扣得第一級毒品海洛因五包（驗
    餘淨重合計三‧五○七公克）、含海洛因成份之煙草一包（
    驗餘淨重○‧四三公克）、不含毒品成份之不明粉末二包及
    乙○○所有供其施用第一級毒品海洛因所用之分裝勺三支、
    夾鏈袋三包、施用第二級毒品安非他命所用之玻璃球二支、
    橡皮管一條，復經乙○○同意，對其採集尿液送驗結果，分
    呈嗎啡及甲基安非他命陽性反應，而查知上情。
二、證據名稱：
  (一)被告乙○○於警詢及偵審中之自白。
  (二)長榮大學九十七年三月二十日、九十七年四月十八日出具之
    確認報告各一紙（見偵查卷第一一、一五頁）、送驗尿液及
    年籍對照表一件（見警卷第二三頁）。
  (三)法務部調查局九十七年三月三十一日調科壹字第○九七二三
    ○一七四一○號鑑定書、高雄市立凱旋醫院九十七年四月十
    四日高市凱醫驗字第六六九三號鑑定書各一件（見本院卷第
    一四、一六頁）。
  (四)第一級毒品海洛因五包（驗餘淨重合計三‧五○七公克）、
    含海洛因成份之煙草一包（驗餘淨重○‧四三公克）、分裝
    勺三支、夾鏈袋三包、玻璃球二支、橡皮管一條扣案可資佐
    證。
  (五)被告前有如上述之經強制戒治執行完畢釋放完畢之情，有臺
    灣高等法院被告前案紀錄表在卷可稽。
三、按海洛因、安非他命係毒品危害防制條例第二條第二項第一
    款、第二款所明定之第一級、第二級毒品，不得非法持有、
    施用。核被告所為，係犯毒品危害防制條例第十條第一項之
    施用第一級毒品海洛因罪，及同條第二項之施用第二級毒品
    安非他命罪。又被告施用第一級毒品海洛因前後持有海洛因
    ，及其施用第二級毒品安非他命前持有安非他命之低度行為
    ，應分別為施用海洛因、安非他命之高度行為所吸收，均不
    另論罪。被告所犯上開施用第一級、第二級毒品二罪間，犯
    意各別，行為互殊，應予分論併罰。末查被告有如前述之有
    期徒刑執行完畢紀錄，有前開臺灣高等法院被告前案紀錄表
    可按，其於有期徒刑之執行完畢後五年內，故意再犯本件有
    期徒刑以上之施用第一、二級毒品罪，為累犯，應各依刑法
    第四十七條第一項之規定加重其刑。爰審酌海洛因及安非他
    命戕害身心，而被告前因施用毒品經送強制戒治及刑罰處分
    後，猶不思戒絕革除惡習，再為本件犯罪，顯未因前所受觀
    察勒戒及刑罰處分而記取教訓，惟其施用毒品所生危害，實
    以自戕身心健康為主，對於他人生命、身體、財產等法益，
    尚無明顯而重大之實害，兼衡其犯罪後坦承犯行等一切情狀
    ，各量處如主文所示之刑，並定其應執行之刑。又扣案第一
    級毒品海洛因五包（驗餘淨重合計三‧五○七公克）及含海
    洛因成份之煙草一包（驗餘淨重○‧四三公克），係違禁物
    ，不問屬於犯人與否，應依毒品危害防制條例第十八條第一
    項前段規定宣告沒收銷燬之。另扣案之分裝勺三支、夾鏈袋
    三包、玻璃球二支、橡皮管一條，均係被告所有，分裝勺三
    支及夾鏈袋三包係供其施用第一級毒品海洛因所用之物，玻
    璃球二支及橡皮管一條則係供其施用第二級毒品安非他命所
    用之物，業據被告供明在卷（見本院卷第二六至二七頁），
    爰依刑法第三十八條第一項第二款規定宣告沒收。至扣案不
    明粉末二包，經鑑定結果，非屬違禁物，且無證據證明與被
    告本件施用第一、二級毒品有何關聯性，自不得宣告沒收，
    併此敘明。
四、據上論斷，應依刑事訴訟法第二百七十三條之一第一項、第
    二百九十九條第一項前段、第三百十條之二、第四百五十四
    條第一項，毒品危害防制條例第十條第一項、第二項、第十
    八條第一項前段，刑法第十一條前段、第四十七條第一項、
    第五十一條第五款、第三十八條第一項第二款，判決如主文
    。
五、如不服本判決應於收受本判後十日內向本院提出上訴書狀，
    並應敘述具體理由。如未敘述上訴理由者，應於上訴期間屆
    滿後二十日內向本院補提理由書狀。
本案經檢察官甲○○到庭執行職務。
中    華    民    國    97    年    6     月    24    日
                  刑事第五庭   法  官  林欣玲
以上正本證明與原本無異。
                               書記官  鄭佩玉
中    華    民    國    97    年    6     月    24    日
附錄本案論罪科刑法條：
毒品危害防制條例第10條
施用第一級毒品者，處 6 月以上 5 年以下有期徒刑。
施用第二級毒品者，處 3 年以下有期徒刑。


司法院資訊處製作；財團法人民間司法改革基金會備份。
